【裁判字號】    95,抗,63
【裁判日期】    950310
【裁判案由】    本票裁定
【裁判全文】
臺灣臺中地方法院民事裁定                95年度抗字第63號
抗  告  人  丙○○
                        樓
            甲○○
                        樓
相  對  人  乙○○
上列當事人間聲請本票准許強制執行事件，抗告人對於中華民國
94年8月2日本院簡易庭所為之裁定（94年度票字第16701號）提
起抗告，本院合議庭裁定如下：
    主  文
抗告駁回。
抗告程序費用新臺幣壹仟元由抗告人負擔。
    理  由
一、按本票執票人，依票據法第123條規定，聲請法院裁定許可
    對發票強制執行，係屬非訟事件，此項聲請之裁定，及抗告
    法院之裁定，僅依非訟事件程序，以審查強制執行許可與否
    ，並無確定實體上法律關係存否之效力，如發票人就票據債
    務之存否有爭執時，應由發票人提起確認之訴，以資解決。
    （最高法院57年台抗字第76號判例可資參照）。次按本票未
    記載到期日者，視為見票即付，票據法第120條第2項亦有規
    定。復按本票載明免除作成拒絕證書，則執票人聲請裁定准
    予強制執行時，毋庸提出已為付款提示之證據；且本票執票
    人依票據法第123條規定向本票發票人行使追索權，聲請法
    院裁定准予強制執行，既屬非訟事件，僅就本票形式上之要
    件是否具備予以審查為已足；故本票發票人對於執票人主張
    未為提示者，應負舉證之責任，此觀票據法第124 條準用第
    95條但書之規定自明（最高法院84年度台抗字第22 號裁判
    可供參考）
二、本件相對人主張：伊執有抗告人為發票人，發票日民國82年
    3月11日、票面金額1,200,000元之本票一紙，並免除作成拒
    絕證書，詎屆期提示未獲付款，依票據法第123條規定聲請
    裁定許可強制執行等情，已據提出本票一紙為證。原裁定予
    以准許，即無不合。抗告意旨略以：本票發票人經為免除作
    成拒絕證明之記載時，執行人得不請求作成拒絕證書，而行
    使追索權，然執行人在行使追索權前，仍應於所定期限內為
    付款之提示，然本件執票人並未向抗告人提示系爭本票或催
    討。且依票據法第22條第1項規定，票據上之權利，對本票
    發票人，自到期日起算三年間不行使，因時效而消滅，系爭
    本票之發票日為82年3月11日，未載到期日，應視為見票即
    付，故應以提示日為到期日，而迄今已達12年之久，執票人
    並未向抗告人為提示，自無從起算利息等語。經查，系爭本
    票並未記載到期日，有該本票影本在卷可稽，則依前開規定
    應視為見票即付，聲對人請求裁定強制執行，亦無不合。又
    依首揭說明，執票人即相對人聲請裁定准予強制執行時，自
    毋庸提出已為付款提示之證據；且抗告人就其主張相對人未
    為提示一節，應負舉證之責，抗告人就此並未舉證證明，是
    其抗告為無理由。另抗告人其餘抗告理由，均係屬實體上之
    爭執，應由抗告人另行提起訴訟，以資解決，本件非訟事件
    程序不得加以審究，仍應准許為強制執行之裁定。本件抗告
    為無理由，應予駁回。
四、據上論結，本件抗告為無理由，依非訟事件法第46條、第21
    條第2項、第24條第1項，民事訴訟法第495條之1第1項、第
    449條第1項、第78條、第85條第1項前段，裁定如主文。
中    華    民    國    95    年    3    月    10   日
                  民事第三庭    審判長法  官  張瑞蘭
                                      法  官  林靜芬
                                      法  官  卓進仕
正本係照原本作成。
一、本裁定不得再抗告。
二、如不服本裁定，僅得於收受本裁定正本送達10日內，以適用
    法規顯有錯誤為理由，向本院提出再抗告狀（須附繕本一份
    及繳納再抗告裁判費新台幣1,000元），經本院許可後始可
    再抗告。
中    華    民    國    95    年    3    月    10   日
                                      書記官  陳惠鈴


司法院資訊處製作；財團法人民間司法改革基金會備份。
